臺灣高等法院臺中分院刑事判決　　　　　　 民國九十四年度重上更(一)字第九號
　　上　訴　人
　　即　被　告　乙○○
　　　　　　　　卯　○
　　右　一　人
　　選任辯護人　林志忠律師
　　　　　　　　江燕鴻律師
　　上　訴　人
　　即　被　告　子○○
　　選任辯護人　張慶宗律師
　　　　　　　　何孟育律師
　　上　訴　人
　　即　被　告　未○○
右上訴人等因常業詐欺案件，不服臺灣臺中地方法院中華民國八十八年十一月十九日
第一審判決（民國八十六年度訴字第三三三七號，起訴案號：臺灣臺中地方法院檢察
署民國八十六年度偵字第二四七七七號），提起上訴，經判決後由最高法院發回更審
，本院判決如左：
    主      文
原判決關於卯○、乙○○、子○○、未○○部分撤銷。
卯○、乙○○、子○○、未○○共同常業詐欺，卯○處有期徒刑年陸月，乙○○處
有期徒刑年，子○○、未○○均處有期徒刑壹年陸月。扣案如附表一所示之物均沒
收。
    事      實
一、林禎良（男、民國〔下同〕四十三年七月十五日生，身分證統一編號：Ｚ000
    000000號，未據起訴）於八十六年十月間，預先在臺中市○○街二二八巷
    十二之十七號處，備妥其所有如附表一所示之監視器、電話顯示器等物品，與0
    00－0000000000號國際電話、000－000000、00－00
    00000號數線電話，及不知情之壬○○在彰化南瑤郵局所設存簿儲金第00
    0000－0號帳戶、不知情之柯順榮在彰化伸港郵局所設存簿儲金第0000
    00－0號帳戶後，再與具有共同犯意聯絡之卯○於報紙刊登求才廣告，向前來
    應徵者化名為「柯克明」係幕後老闆，而於八十六年十一月一日徵得乙○○，組
    成「聯合投信機構」。張坤峰於八十六年十一月六日應徵加入該機構，子○○亦
    於同日由卯○介紹加入，同年月十七日未○○應徵加入，同年月二十日湯惠釧由
    卯○介紹加入，同年月二十四日林柏志應徵加入，同年月二十五日張惟閔應徵加
    入，同年月二十六日洪碧雪應徵加入。其等乃共同基於煽惑他人犯罪之概括犯意
    ，並意圖為自己不法所有之常業詐欺之犯意，自八十六年十一月二日起，將「聯
    合投信機構」販賣六合彩明牌之宣傳單，以夾報廣告之方式，在廣告中刊登上開
    電話供與被害人聯絡之用，以文字、圖畫公然煽惑不特定之他人從事簽賭六合彩
    賭博之犯罪。林禎良並指示乙○○及卯○負責在現場管理，乙○○等人遂共同利
    用上開數線電話，以代號與被害人聯絡，乙○○自稱「楊德富副理」，卯○自稱
    「林永富專員」，張坤峰自稱「劉志強專員」，子○○自稱「陳俊衛專員」，未
    ○○自稱「宋嘉明專員」，林柏志自稱「洪信財專員」，張惟閔自稱「謝明權專
    員」，湯惠釧自稱「王依芳總機小姐」，洪碧雪自稱「江瑞恩總機小姐」，於接
    獲被害人之電話後，即佯稱其等為「聯合投信機構」之集團成員，該集團所提供
    之明牌很準，以誘使被害人加入成為會員，經評估被害人財力後，向被害人收取
    新台幣（下同）一萬元至四十六萬元不等之會費，乙○○等人復依林禎良之指示
    ，令被害人將款項匯入林禎良所告知之壬○○及柯順榮之帳戶，再隨意報給號碼
    供會員簽賭六合彩，其等且另以所匯金額不足或需保密金為由，要求被害人再陸
    續匯款，致如附表二所示之入會會員丑○○等人陷於錯誤，而不斷匯入金錢以求
    取明牌，林禎良等人即以此方式反覆向來電詢問明牌者詐取錢財牟利，並賴以維
    生，總計經營至八十六年十一月二十七日止，向丑○○等人詐得約一百九十五萬
    五千元（被害人、被詐騙金額詳如附表二所示），乙○○、卯○、張坤峰、子○
    ○、未○○、林柏志、張惟閔、湯惠釧、洪碧雪等九人則可按月向林禎良領取五
    萬元至十萬元不等之底薪及紅利（卯○底薪為十萬元，已領五萬元，其餘等人底
    薪為五萬元，至查獲止均未領到）。迨至八十六年十一月二十七日上午十一時許
    ，經臺灣臺中地方法院檢察署檢察官指揮臺中縣警察局刑警隊、臺中市調查站等
    人員持搜索票前往臺中市○○街二二八巷十二之十七號處，當場查獲乙○○、卯
    ○、張坤峰、子○○、未○○、林柏志、張惟閔、湯惠釧、洪碧雪等九人，並扣
    得如附表一所示林禎良所有供乙○○等人用以詐取被害人錢財之物，始查悉上情
    。
二、案經臺中縣警察局移送臺灣臺中地方法院檢察署檢察官偵查起訴。
    理      由
一、訊據上訴人即被告（下稱被告）等均矢口否認有常業詐欺之犯行，被告乙○○辯
    稱：伊於八十六年十一月一日起，經應徵至「聯合投信機構」工作，職位「副理
    」，月薪五萬元，迄被查獲時止，僅二十七天，尚未領取薪資，並無籌設「聯合
    投信機構」；當初被林禎良帶進「聯合投信機構」，林禎良稱聯合投信機構乃「
    柯克明」之男子所開設，但伊工作之內容、薪資均為林禎良所告知，林禎良係幕
    後老闆，通常會於每日下午前往垂詢工作之狀況；在業務上均聽命於林禎良，負
    責電話聯絡工作，但未參與總務、財務等業務，無共同詐欺之犯行云云。被告卯
    ○辯稱：林禎良係幕後老闆，伊僅接聽國際電話而已，不負責現場管理，也不負
    責夾報廣告云云。被告子○○辯稱：伊係經卯○介紹加入，僅接聽電話而已，是
    否要讓客戶加入成為會員，須由被告乙○○決定，已向卯○口頭請辭工作云云。
    被告未○○辯稱：林禎良係幕後老闆，工作安排由被告乙○○指揮，伊自八十六
    年十一月十七日應徵加入，至同年月二十七日為警查獲時止，僅短短十日，並非
    主事者，又分文未得云云。
二、惟查：
（一）右開事實，業據被告乙○○、卯○、子○○、未○○、共犯張坤峰、林柏志、
      張惟閔、湯惠釧、洪碧雪等九人分別於警訊時供承不諱，茲分述如下：
    １被告乙○○供稱：「我是於八十六年十一月一日加入聯合投信機構詐騙，我是
      報紙徵才加入的，負責人我不知道是誰。我在聯合詐騙集團扮演楊德富副理、
      卯○扮林永富、張坤峰扮劉志強專員、子○○扮陳俊衛專員、未○○扮宋嘉明
      專員、林柏志扮洪信財專員、張惟閔扮謝明權專員、湯惠釧及洪碧雪二人扮總
      機小姐，詐騙方式是利用夾報夾聯合投信機構宣傳單，若民眾不疑有詐，就依
      宣傳單所留電話000－000000及00－0000000與我們聯絡，
      此時我們就自稱是聯合投信機構某某專員、副理、總機小姐詐騙被害人，並向
      被害人佯稱我們公司有六合彩明牌，若要明牌則要加入為會員，並繳會費，若
      民眾深信不疑，就匯錢到我們指定戶頭，後再以保密金或要明牌錢數不夠，繼
      續詐騙被害人」、「我底薪五萬元，若業績好有紅利，多少我不知道，薪水是
      應徵時（言明）向一位自稱柯克明者領取，至今未領到薪水」等語（見偵查卷
      第十五頁）。
    ２被告卯○供稱：「我於八十六年十一月初看臺灣日報刊登廣告徵外務員之後，
      就到臺中巿東山路一段一四三號之十二，找一位自稱柯克明之男子應徵，雙方
      言明由他付給我月薪十萬元之後，就於八十六年十一月十五日由他帶我到臺中
      巿天祥街二二八巷十二之十七號上班，我上班時才知道是在經營販賣六合彩明
      牌詐騙。我們是以聯合投信機構名義刊登投資理財致富販賣六合彩明牌廣告，
      以夾報方式、或找人分送、或寄給被害人，誘使無知之被害人上當受騙，我們
      會向被害人佯稱如要取得六合彩明牌『三星』牌支，則要加入本機構成為會員
      ，加入會員看被害人經濟能力狀況，需匯款至人頭壬○○郵局帳戶（局號：0
      00000－0、帳號：000000－0）及柯順榮帳戶（局號：0000
      00－0、帳號000000－0）三至五萬元不等，才能成為會員，被害人
      匯款後急需要明牌時，我們會再向其佯稱明牌尚未報下來，若急需要者，需再
      匯款才能獲得六合彩明牌，有的被害人不疑有詐，會再陸陸續續匯款進來。我
      加入時本來要自稱林永富專員，因口才不好、結結巴巴而作罷，之後我就專門
      負責000－0000000000國際電話轉接至該處，向被害人佯裝為聯
      合投信機構總公司，告訴被害人總公司正在開會，要其向臺灣聯合機構聯絡。
      我剛加入時有乙○○自稱是楊德富副理、張坤峰自稱是劉志強專員、子○○自
      稱是陳俊衛專員，另有二名我不知姓名之男子上班一、二天就離職，之後有未
      ○○自稱是宋嘉明專員、林柏志自稱是洪信財專員、張惟閔自稱是謝明權專員
      、湯惠釧自稱是王依芳總機小姐，洪碧雪自稱是江瑞恩總機小姐等人，向被害
      人詐騙金錢」、「我應徵加入時有向柯克明事先預支薪資五萬元，尚未分得紅
      利，薪資係向柯克明領取，但尚未領取」等語（見偵查卷第十八至十九頁）。
    ３被告子○○供稱：「我於八十六年十一月六日在臺中巿東山路一段一四三之十
      二號，應徵加入聯合投信機構」、「聯合投信機構負責人是一位自稱柯克明之
      男子」、「我們是以聯合投信機構為名詐騙無知被害人，詐騙方式是以夾報夾
      我們機構宣傳單，若被害人不疑有詐，依宣傳單電話000－000000號
      及○四｜0000000號與我們機構聯絡，我們就扮演總機小姐或專員或副
      理等角色，並向被害人宣稱我們機構有六合彩明牌，要被害人加入為會員，並
      指定戶頭要被害人匯款交會費，若被害人不疑有詐而依約定匯款，我們再以保
      密金或明牌錢數不夠云云繼續詐騙被害人。而我扮演陳俊衛專員、乙○○扮楊
      德富副理、卯○扮林永富、張坤峰扮劉志強專員、未○○扮宋嘉明專員、林柏
      志扮洪信財專員、張惟閔扮謝明權專員、湯惠釧及洪碧雪扮總機小姐等角色」
      、「我薪水五萬元，紅利視業績而定，向柯克明領取，但尚未領到」等語（見
      偵查卷第二五至二六頁）。
    ４被告未○○供稱：「我是於八十六年十一月十七日在臺中巿東山路一段一四三
      之十二號，向一位自稱柯先生者應徵，並於十八日至警方查獲處上班，月薪五
      萬元」、「負責人是柯先生、乙○○扮楊德富副理、卯○扮林永富、張坤峰扮
      劉志強專員、子○○扮陳俊衛專員、林柏志扮洪信財專員、張惟閔扮何角色我
      不清楚，湯惠釧扮王總機小姐，而洪碧雪是扮何角色我不清楚」等語（見偵查
      卷第二八頁）。
    ５共犯張坤峰供稱：「警方查獲當時我在場，現場亦有乙○○自稱楊德富副理、
      卯○自稱林永富、子○○自稱陳俊衛專員、未○○自稱宋嘉明專員、林柏志自
      稱洪信財專員、張惟閔自稱謝明權專員、湯惠釧自稱王依芳總機小姐、洪碧雪
      自稱江瑞恩總機小姐，和我自稱劉志強專員」、「我們公司是聯合投信機構，
      負責人為柯克明，係乙○○親口告訴我的」、「我於八十六年十一月五日打柯
      先生呼叫器聯絡後，叫我八十六年十一月六日早上到中巿天祥街二二八巷十二
      之十七號找乙○○（自稱楊副理）後開始上班至今」、「該公司大約在八十六
      年十一月初開始經營，係被害人看見廣告後打電話至本公司，而我們要求他留
      電話號碼，就由我們專員再打電話至被害人家中告訴他們說本公司有報六合彩
      明牌，看被害人要不要加入本公司為會員，如要的話，要匯金錢至本公司帳戶
      內，再來就是以各種名義叫被害人陸陸續續將金錢匯入本公司之帳戶內」、「
      我一個月薪資五萬元，至今還未領取」、「本公司現場是乙○○自稱楊副理者
      負責及管理」等語（見偵查卷第二一至二三頁）。
    ６共犯林柏志供稱：「被查獲當時我在場，現場亦有乙○○自稱楊德富副理、卯
      ○自稱林永富、張坤峰自稱劉志強專員、子○○自稱陳俊衛專員、未○○自稱
      宋嘉明專員、張惟閔自稱謝明權專員、湯惠釧自稱王依芳總機小姐、洪碧雪自
      稱江瑞恩總機小姐，和我自稱洪信財專員」、「我於八十六年十一月二十日左
      右見報應徵，於同月二十一日打呼叫器聯絡後，一位自稱柯先生者叫我前往中
      巿東山路一段一四三號之十二去應徵，然後就告訴我同月二十四日到中巿天祥
      街二二八巷十二之十七號上班至今」、「我不知公司何時成立，被害人看見廣
      告後打電話至本公司，我們要求他留下電話及住址、姓名，後由我們專員打電
      話至被害人家中告訴他們本公司有報六合彩明牌，看要不要加入本公司為會員
      ，如要的話，就將金錢匯入本公司帳戶，再來我就不清楚了，一切都要問乙○
      ○」、「我薪資一個月五萬元，無紅利，月底的時候柯先生會拿來」、「該公
      司現場係乙○○自稱楊副理者負責營運管理」等語（見偵查卷第三一至三二頁
      ）。
    ７共犯張惟閔供稱：「負責人為柯克明，我於八十六年十一月二十四日從報章上
      看到徵接線生之廣告，我就依報上刊登地址前往臺中巿東山路與柯先生見面應
      徵，後來柯先生與我達成協議，以每個月五萬元之底薪僱用，我於八十六年十
      一月二十五日早上八時至臺中巿天祥街二二八巷十二之十七號上班」、「我不
      知道聯合投資機構是於何時開始經營，亦不知道如何經營，因為我只上班二天
      ，對公司狀況還不瞭解，而且這二天上班期間我只是在公司抄寫有關之講詞，
      並無做任何事情」、「我知道乙○○扮演楊德富副理及張坤峰扮演劉專員」等
      語（見偵查卷第三五頁、第三六頁背面）。
    ８共犯湯惠釧供稱：「我打一位自稱柯先生者的呼叫器，我係看報得知，柯先生
      告訴我一個月薪資五至十萬元不等，有無紅利我不知道，至今我還未領到薪水
      」、「我自八十六年十一月二十日開始上班至今」、「乙○○自稱楊德富副理
      、卯○自稱林永富、張坤峰自稱劉志強專員、子○○自稱陳俊衛專員、未○○
      自稱宋嘉明專員、林柏志自稱洪信財專員、張惟閔自稱謝明權專員、洪碧雪自
      稱江瑞恩總機小姐，我亦自稱王依芳總機小姐，他們自何時加入我不清楚」、
      「本公司現場是乙○○自稱楊副理者負責」等語（見偵查卷第三九頁、第四○
      頁）。
    ９共犯洪碧雪供稱：「我是於八十六年十一月二十六日向該集團乙○○應徵總機
      小姐，而該日八時三十分乙○○即立刻叫我上班」、「乙○○是以一個月薪資
      五萬元僱用我擔任總機小姐，但乙○○稱我剛到公司，什麼都不懂，便叫我抄
      一天的詐騙臺詞」、「我是看報得知該集團在應徵總機小姐，於是便打電話應
      徵，但我不知道該公司是什麼名稱，我並不清楚該集團是從事何種工作」等語
      （見偵查卷第四二頁）。
（二）被告及共犯等九人於警訊時所供，互核相符，並於偵查中及原審審理時，迭次
      供承警訊筆錄屬實無訛（見偵查卷第七八至八二頁、原審八十六年十二月十八
      日訊問筆錄），又與附表二所示被害人丑○○、己○○、午○○、辰○○、巳
      ○○、丁○○、癸○○、甲○○、庚○○、辛○○、戊○○、丙○○於警訊中
      之指述，及其等提出附卷之匯款收據十五張吻合，此外，復有如附表一所示供
      被告等煽惑他人犯賭博罪及詐取金錢所用之物品扣案可資佐證，足見被告等前
      開所為之自白屬實，堪予採信。
（三）又「聯合投信機構」係由被告乙○○、卯○在現場負責及管理之事實，業據共
      犯張坤峰、林柏志、湯惠釧於警訊時及偵查中供證明確（見偵查卷第二三頁、
      第三二頁、第四○頁、第一○七至一一○頁背面）。而林禎良即係該機構幕後
      老闆，亦經被告乙○○、卯○、共犯張坤峰於林禎良到庭後指證歷歷，被告乙
      ○○並供稱：當初被林禎良帶進「聯合投信機構」，林禎良稱聯合投信機構乃
      「柯克明」之男子所開設，但伊工作之內容、薪資均為林禎良所告知，且林禎
      良通常會於每日下午前往垂詢工作之狀況，伊在業務上均聽命於林禎良等語，
      且除共犯洪碧雪外，其餘被告及共犯亦均供稱確曾目睹林禎良出現在該機構屬
      實（見本院前審八十七年十一月六日、八十八年七月二十三日筆錄）。又共犯
      湯惠釧於警訊時供稱：伊工作期間，被告乙○○曾經交待，若被警方查獲，必
      須供稱負責人為「柯克明」云云（見偵查卷第一一○頁背面）。復參酌原審法
      院於八十六年十二月十八日准許被告等具保停止羈押，係由林禎良前來為被告
      乙○○、卯○擔任保證人，分別繳交三十萬元及二十萬之保證金，有刑事保證
      書、原審法院刑事保證金收據附卷可稽。再者，被告及共犯等九人對於扣案如
      附表一所示之物為何人所有、上開數線電話何人申請、臺中巿天祥街二二八巷
      十二之十七號房屋係何人所承租、前開匯款帳戶由何人申請、何人提領款項，
   及夾報宣傳單何人負責等諸多問題，均不知情，有其等前開警訊筆錄可參。另
      該數線電話，據中華電信股份有限公司臺灣中區電信分公司北臺中營運處函復
      附卷之用戶資料所示，用戶名稱乃「張秀香」、「李志強」之人，均於八十六
      年十月中旬申請裝機。故所謂「柯克明」者應係林禎良所杜撰，欲逃避追訴虛
      擬之人物，林禎良即係幕後籌設「聯合投信機構」之人，並先於八十六年十月
      間，備妥其所有如附表一所示之物品，以供被告及共犯等人前開犯罪之用，再
      於八十六年十一月間起陸續徵得被告加入後，將現場委諸被告乙○○、卯○二
      人負責、管理等事實，已足堪認定，被告卯○前開否認之詞，不足採信。又關
      於附表一所示之物，係屬共犯林禎良所有，業經被告乙○○供述明確，共犯林
      禎良所辯扣案之物品非其所有云云，係屬圖卸刑責之詞，不可採信。
（四）復依被告及共犯等前開警訊之供述，可知其等工作之性質，係以各個不同之化
      名，以預先擬妥之說詞應付來電要求明牌者，使之陷於錯誤，繳交會費，倘對
      於此項工作之內容不甚熟悉，勢必無以為之。而共犯林柏志對於去電者自稱「
      洪信財專員」、共犯張惟閔自稱「謝明權專員」之事實，前已敘明，又於前揭
      時、地當場為警查獲，可見其等對於上述工作之性質、內容知之甚明，並已上
      線操作，其等所辯僅上班三天、二天，仍在摸索中，不知工作性質，亦無工作
      行為，對於內部狀況仍不熟悉云云，自非可採。
（五）綜上所述，本件事證已臻明確，被告等連續公然煽惑不特定之他人從事簽賭六
      合彩賭博之犯罪，進而反覆向來電詢問明牌者詐取錢財並恃以維生之犯行，足
      堪認定。
三、核被告等所為，其等以文字、圖畫公然煽惑他人從事簽賭六合彩賭博犯罪，均係
    犯刑法第一百五十三條第一款之罪；其等反覆向來電詢問明牌者詐欺金錢並恃以
    維生，均係犯刑法第三百四十條之常業詐欺罪。被告等四人與共犯張坤峰、林柏
    志、張惟閔、湯惠釧、洪碧雪、林禎良有犯意聯絡及行為分擔，均為共同正犯。
    又被告等多次煽惑他人犯罪之行為，時間緊接，所犯構成要件相同，均顯係基於
    概括之犯意反覆為之，均應以連續犯論，並均依法加重其刑。其等所犯公然煽惑
    他人犯罪之罪，與常業詐欺罪有方法、結果之牽連關係，為牽連犯，應依刑法第
    五十五條之規定，從較重之常業詐欺罪處斷。而刑法第三百四十條之常業詐欺罪
    ，雖於分別於八十六年十一月二十六日、八十八年二月三日、八十八年四月二十
    一日、九十年一月十日、九十年六月二十日、九十年十一月七日、九十一年一月
    三十日修正公布，惟其刑度並未更動，自不生新舊法比較適用之問題，自應依刑
    法第二條第一項前段之規定，適用裁判時之法律。原審對被告等予以論罪科刑，
    固非無見，惟查：(一)原判決理由就被告等常業詐欺犯罪之認定，未予說明以反覆
    向來電詢問明牌者詐取錢財並恃以維生，已有未合；(二)被告子○○、共犯湯惠釧
    係經被告卯○所介紹加入該「聯合投信機構」，被告卯○於本院前審審理時亦供
    承與自稱「柯克明」者同時加入該機構，顯見被告卯○與林禎良係先共同起意籌
    組該機構，原判決未予審認，亦有未洽；(三)附表一編號八為錄音帶三捲，有贓證
    物扣押清單可稽，原判決誤為錄音機，亦有未合；(四)原判決附表二認定被害人巳
    ○○被詐騙之金額為二十五萬元，係以被害人巳○○之指訴，為其所憑證據之一
    。然查被害人巳○○於八十六年十一月二十九日警訊時係稱：「：：我深信不疑
    於八十六年十一月初至郵局匯入：：三萬元，後來該集團：：要我再匯入二十五
    萬元保證金：：我又陸續匯入壬○○帳戶二十五萬元，合計被詐騙二十八萬元」
    等語（見八十六年度偵字第二四七七七號卷第一二六頁背面），是被害人巳○○
    被詐欺之金額應為二十八萬元，並非原判決所認定之二十五萬元，原判決此部分
    事實之認定，與所採用之證據顯不相適合，有證據上理由矛盾之違法。(五)本件被
    告卯○、乙○○參與林禎良共同常業詐欺犯罪期間僅二十七日（八十六年十一月
    一日組成，同年月二十七日上午被查獲），被告子○○僅二十一日，被告未○○
    僅十日，且均受僱於林禎良，尚未領取薪金，原審分別量處有期徒刑五年、五年
    、三年、三年，衡情不無過重。被告等上訴意旨否認常業詐欺犯行，雖無理由，
    惟其等指摘原判決量刑過重，則應認為有理由，而原判決既有上述可議之處，仍
    應由本院將原判決關於卯○、乙○○、子○○、未○○部分予以撤銷改判，爰分
    別審酌被告等以煽惑他人賭博犯罪之方法，希求致富，其詐騙之計劃慎密，手段
    惡劣，不僅嚴重敗壞社會風氣，亦彰顯其等好逸惡勞之習性，其中被告卯○與林
    禎良為主導，並與被告乙○○負責管理，情節較重，各被告犯罪期間之久暫，涉
    案情節之輕重，暨其犯罪之動機、所生危害、犯後態度等一切情狀，分別量處如
    主文第二項所示之刑。至扣案如附表一所示之物，業經被告乙○○供認係共犯林
    禎良所有，且為供本件犯罪所用之物，爰依刑法第三十八條第一項第二款之規定
    ，併予宣告沒收。
四、公訴意旨另以：被告等共同以「聯合投信機構」為名，組成販賣六合彩明牌詐騙
    集團，並預先持案外人壬○○所遺失而脫離持有，且經事先偽造戶籍住所之身分
    證，及以案外人柯順榮之名義，偽造開戶申請書，分別向彰化南瑤郵局（局號：
    000000－0、帳號：000000－0）、伸港郵局（局號：00000
    0－0、帳號：000000－0）辦理開戶手續以為行使，再偽造申請書向中
    華電信公司申請000－0000000000號國際電話及000－0000
    00、00－0000000號等數十線電話作為與被害人聯絡之用，並將上述
    電話經過多次之轉接及私自拉線，最後將電話轉接至臺中市○○街二二八巷十二
    之十七號租屋處，以逃避警方查緝，因認被告等涉有刑法第二百十條、第二百十
    二條、第二百十六條、第二百十七條第一項之偽造文書、第三百三十七條之侵佔
    遺失物等罪嫌云云。惟訊之被告等均堅決否認有上開犯嫌，辯稱其等自八十六年
    十一月間起，陸續應徵進入「聯合投信機構」後，始至臺中市○○街二二八巷十
    二之十七號上班，壬○○之身分證、印章，及柯順榮名義之帳戶，均在其等前往
    上班時即已備妥，其等絕無偽造印章、偽造申請書進而持以行使及侵佔遺失物之
    犯行等語。經查上開柯順榮之帳戶係於八十一年四月七日開戶，壬○○之帳戶則
    係八十六年五月二十四日開戶，此有彰化郵局函復之立帳申請書及存提款交易詳
    情表各一份在卷可憑；另前開數線電話，依中華電話股份有限公司臺灣中區電信
    分公司北臺中營運處函復附卷之用戶資料所示，用戶名稱乃「張秀香」、「李志
    強」之人，且均於八十六年十月中旬申請裝機；而被告等係自八十六年十一月一
    日起始應徵進入該機構之事實，已見前述，自難認定被告等確實涉及上述罪嫌。
    此外，本院復查無其他積極證據足證被告等有此部分之犯行，原應諭知無罪之判
    決，惟因公訴人以之與被告等前開論罪部分構成牽連犯之裁判上一罪關係，故不
    另為無罪之諭知，附此說明。
五、據上論斷，應依刑事訴訟法第三百六十九條第一項前段，第三百六十四條、第二
    百九十九條第一項前段，刑法第二條第一項前段、第二十八條、第五十六條、第
    一百五十三條第一款，第三百四十條、第五十五條、第三十八條第一項第二款，
    罰金罰鍰提高標準條例第一條前段，判決如主文。
本案經檢察官寅○○到庭執行職務。
中      華      民      國      九十四   年      三       月   二十九   日
                                    臺灣高等法院臺中分院刑事第十庭
                                          審判長法  官  林  照  明
                                                法  官  林  清  鈞
                                                法  官  吳  重  政
右正本證明與原本無異。
如不服本判決應於收受送達後十日內向本院提出上訴書狀，其未敘述上訴之理由者並
得於提起上訴後十日內向本院補提理由書（均須按他造當事人之人數附繕本）。
                                                書記官  劉  建  智
中      華      民      國      九十四   年      四       月    四      日
附錄：
刑法第三百四十條
以犯第三百三十九條之罪為常業者，處一年以上七年以下有期徒刑，得併科五萬元以
下罰金。
附表一：
編號  物品名稱                  數量
一    監視器                    六臺
二    電話顯示器       十二臺
三    電話機                    十六臺
四    自動跳號機                四臺
五    警報機                    三臺
六    監視感應器                四臺
七    錄音機                    一臺
八    錄音帶                    三捲
九    詐騙見證人名單            二張
十    國際電話號碼紙            一張
十一  詐騙集團經理名單          一張
十二  傳真電話及律師資料紙      一張
十三  鄭國慶電話住址資料紙      一張
十四  電話號碼紙                五張
十五  詐騙臺詞（含被害人名冊）  十二本
十六  被害人被詐騙金額名冊      一本
十七  傳真機                    一臺
附表二：
編號  被害人  被詐欺金額（新臺幣）
一    丑○○  二十七萬五千元
二    己○○  四十六萬元
三    午○○  二十萬元
四    辰○○  三十五萬元
五    巳○○  二十八萬元
六    丁○○  五萬元
七    癸○○  八萬元
八    甲○○  三萬元
九    庚○○  十五萬元
十    辛○○  五萬元
十一  戊○○  一萬元
十二  丙○○  五萬元                                                 Ｉ
